臺灣橋頭地方法院刑事裁定　
111年度撤緩字第49號
聲  請  人  臺灣橋頭地方檢察署檢察官
受  刑  人  黃信翰


上列聲請人因受刑人犯毒品危害防制條例案件，經檢察官聲請撤
銷緩刑之宣告（111 年度執聲字第572 號），本院裁定如下：
    主  文
聲請駁回。 
    理  由
一、聲請意旨略以：受刑人因違反毒品危害防制條例案件，經臺
    灣嘉義地方法院（下稱嘉義地院）於民國110年10月14日以1
    10年度訴字第349號判決判處有期徒刑2年，緩刑5年，緩刑
    期間付保護管束，並應於判決確定之日起1年內，向公庫支
    付新臺幣6萬元，及於判決確定之日起2年內，向指定之政府
    機關、政府機構、行政法人、社區或其他符合公益目的之機
    構或團體，提供160小時之義務勞務，以及接受臺灣嘉義地
    方檢察署（下稱嘉義地檢署）舉辦之法治教育課程12小時，
    於110年11月26日確定在案，緩刑期間自110年11月26日至11
    5年11月25日止。受刑人竟於緩刑期前即108年11月4日故意
    犯妨害兵役案件，經臺灣高雄地方法院（下稱高雄地院）於
    110年10月29日以110年度簡字第2627號刑事簡易判決判處有
    期徒刑2月，並於110年12月14日確定。核該受刑人所為，有
    刑法第75條之1第1項第1款所定撤銷緩刑宣告之情形，是認
    原宣告之緩刑難收其預期效果，而有執行刑罰之必要，爰依
    刑事訴訟法第476條規定聲請撤銷緩刑之宣告等語。
二、按受緩刑之宣告，於緩刑前因故意犯他罪，而在緩刑期內受
    6月以下有期徒刑、拘役或罰金之宣告確定，足認原宣告之
    緩刑難收其預期效果，而有執行刑罰之必要者，得撤銷其宣
    告；又上開緩刑宣告之撤銷聲請，應於判決確定後6月以內
    為之，刑法第75條之1第1項第1款、第2項、第75條第2項分
    別定有明文。是上開緩刑宣告是否撤銷，除須符合刑法第75
    條之1第1項各款要件外，並採裁量撤銷主義，賦予法院審認
    是否符合「足認原宣告之緩刑難收其預期效果，而有執行刑
    罰之必要」之實質要件。換言之，就前述「得」撤銷緩刑之
    情形，應依職權本於目的性之裁量，妥適審酌被告所犯前後
    數罪間，關於法益侵害之性質、再犯之原因、違反法規範之
    情節是否重大、被告主觀犯意所顯現之惡性及其反社會性等
    情，是否已使前案原為促使惡性輕微之被告或偶發犯、初犯
    改過自新而宣告之緩刑，已難收其預期之效果，而確有執行
    刑罰之必要。
三、經查：
（一）受刑人之住所位在高雄市路竹區，此有受刑人個人戶籍資
      料（完整姓名）查詢結果1 份在卷為憑，足認受刑人所在
      地位於本院轄區，揆諸首揭規定，本院就本案應有管轄權
      ，合先敘明。
（二）受刑人於110年3月1日販賣第三級毒品而混合二種以上之
      毒品未遂罪，經嘉義地院於110年10月14日以110年度訴字
      第349號判決判處有期徒刑2年，緩刑5年，緩刑期間付保
      護管束，並應於判決確定之日起1年內，向公庫支付新臺
      幣6萬元，及於判決確定之日起2年內，向指定之政府機關
      、政府機構、行政法人、社區或其他符合公益目的之機構
      或團體，提供160小時之義務勞務，以及接受嘉義地檢署
      舉辦之法治教育課程12小時，於110年11月26日確定在案
      ，緩刑期間自110年11月26日至115年11月25日止（下稱前
      案）。而受刑人於緩刑期前之108年11月4日故意犯妨害兵
      役治罪條例第6條第1項第4款之妨害教育召集罪，經高雄
      地院於110年10月29日以110年度簡字第2627號刑事簡易判
      決判處有期徒刑2月，並於110年12月14日確定（下稱後案
      ）等情，有上開各判決書及臺灣高等法院被告前案紀錄表
      附卷可稽，是受刑人符合刑法第75條之1第1項第1款「緩
      刑期前因故意犯他罪，而在緩刑期內受6月以下有期徒刑
      之宣告確定」規定，而確有得撤銷緩刑宣告之要件，固堪
      認定。
（三）惟觀受刑人所犯前、後二案罪名所侵害之法益、罪質均屬
      迥異，並無關連或類似性，犯罪情節亦不相同，且受刑人
      所犯後案係在前案緩刑期間尚未啟始之前所為，則受刑人
      於犯後案時，顯難預知其前案嗣將獲緩刑宣告，故要難逕
      認受刑人犯下後案時，有何違背前案判決緩刑寬典之故意
      ，或其主觀犯意所顯現之惡性及反社會性重大足使前案原
      宣告之緩刑難收其預期效果，而有執行刑罰必要。再者，
      受刑人所犯前案，經法院審酌其行為時僅24歲，涉世未深
      ，心智未臻成熟，有正當職業，倘入獄服刑，恐將中斷工
      作，對其未來亦非有利，及犯後自始坦承犯行等情，而予
      以宣告緩刑，又其所犯後案，亦坦認犯行，顯然受刑人應
      已心生悔悟。此外，聲請人復未提出除上開各刑事判決犯
      罪事實以外之其他積極證據，或具體說明受刑人有何情狀
      足認符合「原宣告之緩刑難收其預期效果，而有執行刑罰
      之必要」等實質要件，若僅依後案判決書所載之犯罪事實
      ，逕以受刑人於前案緩刑前另犯他罪，一律撤銷緩刑，則
      刑法第75條及第75條之1即無區分之必要，進而前開刑法
      第75條之1第1項之立法本旨將意義盡失，與緩刑之目的乃
      係避免短期自由刑之弊，並給予受刑人自新機會未盡相符
      。是依上開說明，聲請人聲請撤銷前案之緩刑宣告，自難
      准許，應予駁回。
四、依刑事訴訟法第220 條，裁定如主文。 
中　　華　　民　　國　　111 　年　　8 　　月　　11　　日
                  刑事第四庭    法　官  張瑾雯
以上正本證明與原本無異。
如不服本裁定，應於收受送達後5 日內向本院提出抗告狀。
中　　華　　民　　國　　111 　年　　8 　　月　　12　　日
　　　　　　　　　　　　　　　　書記官  林瑞標